【裁判字號】    98,上訴,1518
【裁判日期】    981231
【裁判案由】    違反毒品危害防制條例
【裁判全文】
臺灣高等法院臺中分院刑事判決        98年度上訴字第1518號
上  訴  人  臺灣彰化地方法院檢察署檢察官
上  訴  人
即  被  告  丙○○
                    （現另案在臺灣彰化監獄彰化分監執行）
指定辯護人  本院公設辯護人丁○○
上列上訴人等因被告違反毒品危害防制條例案件，不服臺灣彰化
地方法院98年度訴字第710號中華民國98年6月16日第一審判決（
起訴案號：臺灣彰化地方法院檢察署98年度偵字第713、1066號
），提起上訴，本院判決如下：
    主    文
原判決撤銷。
丙○○所犯如附表一、二所示之罪，均累犯，各處如附表一、二
所示之刑。主刑部分應執行有期徒刑貳拾年。
    犯罪事實
一、丙○○（綽號小林、阿林仔、林大哥）於民國95年間，曾兩
    次犯施用第一級毒品罪，經臺灣彰化地方法院分別以95年度
    訴字第789號案判處有期徒刑9月確定，以95年度訴字第1752
    號案判處有期徒刑10月，減為有期徒刑5月確定，兩案並於9
    6年10月31日接續執行完畢。猶不知悔改，復明知海洛因係
    屬毒品危害防制條例第2條第2項第1款所列管之第一級毒品
    ，不得非法持有、販賣、轉讓。竟仍基於販賣第一級毒品海
    洛因以營利之犯意，於附表一編號1所示之時間、地點，販
    賣價值新臺幣（下同）1000元之海洛因予乙○○，乙○○則
    交付紅色MOTOROLA廠牌行動電話機具一支（內含0000000000
    號SIM卡一片）予丙○○，以抵付價金，丙○○即將該片000
    0000000號SIM卡裝在其所有之黑色MOTOROLA廠牌行動電話機
    具（序號：000000000000000）內，並以該行動電話作為販
    賣海洛因之聯絡工具，於與如附表一編號2-5所示之販賣對
    象聯繫後，即於如附表一編號2-5所示之時間、地點，販賣
    如附表一編號2-5所示價格及數量之海洛因，予如附表一編
    號2-5所示之乙○○一次、陳信瑤二次（其中一次係陳信瑤
    與鄭文昌合買）、林聰實一次。另基於轉讓第一級毒品海洛
    因之犯意，以前揭黑色行動電話機具及SIM卡，作為聯絡工
    具，於如附表二所示之時間、地點，將如附表二所示數量之
    海洛因，無償轉讓予賴緯哲二次。嗣經臺灣彰化地方法院檢
    察署指揮司法警察對0000000000號行動電話實施通訊監察，
    而查知上情，並經警於98年1月15日22時20分許，在彰化縣
    員林鎮○○○街18巷47號3樓C房搜索查獲丙○○，及扣得前
    揭黑色MOTOROLA廠牌行動電話機具一支（0000000000號SIM
    卡業經丙○○丟棄，故未扣案）。
二、案經彰化縣警察局員林分局報請臺灣彰化地方法院檢察署檢
    察官偵查起訴。
    理  由
壹、證據能力部分：
一、被告以外之人於偵查中向檢察官所為之陳述，除顯有不可信
    之情況者外，得為證據，刑事訴訟法第159條之1第2項定有
    明文。偵查中對被告以外之人所為之偵查筆錄，或被告以外
    之人向檢察官所提之書面陳述，性質上均屬傳聞證據，惟現
    階段刑事訴訟法規定檢察官代表國家偵查犯罪、實施公訴，
    依法其有訊問被告、證人及鑑定人之權，證人、鑑定人且須
    具結，而實務運作時，檢察官偵查中向被告以外之人所取得
    之陳述，原則上均能遵守法律規定，不致違法取供，其可信
    度極高，是以被告以外之人前於偵查中所為之證述，除反對
    該項供述得具有證據能力之一方，已釋明「顯有不可信之情
    況」之理由，且於審判中已主張詰問該被告以外之人，而未
    獲詰問的機會外，不宜遽指該證人於偵查中之陳述不具證據
    能力。本案乙○○、鄭文昌、陳信瑤、林聰實、賴緯哲於偵
    查中具結所為之證述，並無何顯不可信之情況，且業於原審
    審理中經交互詰問，自均具有證據能力。
二、除法律另有規定外，實施刑事訴訟程序之公務員因違背法定
    程序取得之證據，其有無證據能力之認定，應審酌人權保障
    及公共利益之均衡維護，刑事訴訟法第158條之4定有明文。
    本案所引用之非供述證據，並無證據證明係實施刑事訴訟程
    序之公務員違背法定程序所取得，且檢察官及被告、辯護人
    均未表示無證據能力，自應認均具有證據能力。
貳、認定犯罪事實之證據及理由：
一、訊據被告丙○○，固坦承有為如附表二編號1所示之轉讓海
    洛因行為，惟矢口否認有為如附表一所示之販賣海洛因行為
    ，及如附表二編號2所示之轉讓海洛因行為，辯稱：伊與鄭
    文昌、陳信瑤、林聰實等人係合資購買海洛因，至乙○○係
    因向伊借1500元，而以一支內含0000000000號SIM卡之手機
    作為抵押，嗣因乙○○未還錢卻欲索回該手機及SIM卡，遭
    伊拒絕，乙○○可能因此心生不滿而誣指伊販賣海洛因，乙
    ○○給伊的手機是紅色MOTOROLA廠牌，伊本來用她的手機及
    SIM卡，但是後來手機壞掉了，伊就把她的手機丟棄，把SIM
    卡換插在伊被扣案的黑色MOTOROLA廠牌手機使用，該SIM卡
    後來也不見了，另附表二編號2部分，實係因賴緯哲載伊一
    起去喝美沙冬時，伊遺留一包海洛因在賴緯哲車上，並非伊
    刻意要提供海洛因給賴緯哲施用云云。
二、被告販賣海洛因予乙○○二次部分（即附表一編號1、4）經
    查：
(一)、證人乙○○於97年11月26日在檢察官偵訊中具結證稱：「
    （問：妳的毒品來源？）我把0000000000手機連同門號拿給
    林大哥，換取一包海洛因，0000000000門號現在是林大哥在
    用」（參第713號偵字卷第160頁筆錄），於98年1月9日在
    檢察官偵訊中具結證稱：「（問：妳是否曾經向丙○○、楊
    換森、賴玫學、黃宣哲、吳啟宏等購買毒品？）丙○○就是
    林大哥」、「（問：0000000000是否為妳撥打給丙○○購買
    毒品的電話？）是」、「（問：提示97年11月4日13時12分3
    3秒起，00-0000000電話撥打0000000000電話之通聯紀錄，
    是否為妳向丙○○購買海洛因？）是，我都是跟丙○○約在
    大村鄉往正新輪胎的路邊斜坡，海洛因每次購買1000元」（
    參第713號偵字卷第162-163頁筆錄），於98年5月26日在
    原審審理中具結證稱：「（問：在97年10月、11月間妳有在
    施用毒品？）有」、「（問：妳施用哪種毒品？）一級毒品
    海洛因」、「（問：妳海洛因的來源？）向人家拿的，也有
    用手機換的」、「（問：向誰用手機換毒品？）被告丙○○
    」、「（問：用哪支手機？）紅色的手機，手機牌子我不知
    道，人家送我用的，SIM卡也不是我去辦的，我記得手機號
    碼是0000000，後三碼我忘記了」、「（問：妳是何時、何
    地拿手機與被告換？）詳細時、地我忘了，是去年下半年約
    10月份左右，我記得是大村鄉黃厝村」、「（問：這手機換
    了市價多少的毒品？）換了一小包，價值1000元的海洛因」
    、「（問：妳怎麼會想要用手機向丙○○換毒品？）因為我
    聽說他有在收手機，我才會拿手機、門號跟他換1000元的海
    洛因」、「（問：妳剛說妳用手機與SIM卡向被告換取海洛
    因，妳在換之前有跟被告約說以妳的手機、SIM卡向他換取
    海洛因？）我有當面向他說要用手機、SIM卡換海洛因，我
    之前就問過他是否需要易付卡，他說如果有的話可以跟他換
    毒品」、「（問：被告有跟妳講過，如果妳有易付卡的話可
    以跟他換毒品？）有」、「（問：妳除了這次是用手機、SI
    M卡與被告換取毒品外，有無以其他物品向被告換取毒品？
    ）沒有」、「（問：妳如何稱呼丙○○？）阿林仔、兄、林
    大哥」、「（問：妳除了用手機跟他換，有無向他買過毒品
    ？）有，在換手機的前後都有跟丙○○買過毒品」、「（問
    ；妳在電話中如何自稱？）我都自稱妹ㄚ，或小賴的老婆，
    因為我先生姓賴，被告認識我先生，被告叫我先生小賴」、
    「（問：妳剛提到換手機之後有向他購買毒品，是在何時、
    何地購買的？）我不太記得了，在大村鄉正新輪胎公司附近
    的斜坡交易」、「（問：妳買多少錢？）我都是買1000元海
    洛因」、「（問：提示98年偵字第713號卷第88頁通訊監察
    譯文，97年11月4日13時12分，00-0000000與0000000000號
    電話通話內容，是否是妳所使用之電話？）是，〈兄〉是指
    丙○○，我打這通電話目的是要買海洛因，後來有交易成功
    ，我是買1000元海洛因，地點就是大村鄉正新輪胎公司附近
    的斜坡，是電話聯絡完沒多久，就在該處以一手交錢、一手
    交貨之方式交易」、「（問：丙○○那邊有幾個人來？）都
    是他自己」、「（問：他如何到路邊斜坡？）他騎機車到交
    易地點」、「（問：可是從上開譯文內容沒有提到要買海洛
    因，被告如何知道你要向他買海洛因？）被告知道我要找他
    做什麼，我要找他就是要買海洛因」、「（問：妳說妳要找
    他買海洛因，妳在電話中既然沒有提到要買多少，他如何確
    定妳要向他買多少？）因為他知道我大概購買的量都是1000
    元，所以不用特別說他就知道，因為我們都知道電話中不能
    講得太明顯，我們在買毒品的都知道在電話中不能講太多，
    不能講到毒品代號，也不能講到錢這些事，而且被告沒有在
    賣海洛因以外的毒品」、「（問：從上開通聯內容，你們並
    沒有提到約哪裡，被告怎麼知道去哪裡跟妳見面？）因為我
    們一般都約在大村鄉正新輪胎公司附近的斜坡，所以如果交
    易地點是在此處就不用特別講地點」、「（問：妳向被告以
    手機、SIM卡換取海洛因的地點是否是大村鄉○○村路旁？
    ）是，就是大村鄉正新輪胎公司附近斜坡」、「（問：妳有
    無跟被告借過錢？）我有欠他錢過，是買毒品賒欠的錢」、
    「（問：妳欠他多少錢？）1、2000元」、「（問：妳什麼
    時候跟他買毒品且欠他錢的？）大概97年10月份」、「（問
    ：妳除了買毒品欠被告錢外，有無另外再向被告借錢？）沒
    有」、「（問；妳把行動電話、易付卡交給被告後，有無向
    他要回來的意思？）沒有，因為我既然用手機、易付卡向他
    換取海洛因施用，本身即以將手機、易付卡賣斷給被告，不
    可能再向他要回來。」等語（參原審卷第97-100頁筆錄）。
    足徵證人乙○○就向被告購買如附表一編號1、4所示海洛因
    之情節，前後證述互核均相符，且其係以賣斷手機及SIM卡
    之方式向被告購買如附表一編號1所示之海洛因，亦即沒有
    再要回該支手機及SIM卡之意，其並非向被告借錢，而以該
    支手機及SIM卡作為質押。
(二)、0000000000號行動電話於被告持用期間經監察通訊結果，於
    97年11月4日下午1時12分33秒，與證人乙○○所用之00-000
    0000號公共電話，有如下之對話：「A（丙○○）：喂，你
    好」、「B（乙○○）：兄喔，我要找你」、「A：你是誰？
    」、「B：我阿妹阿」、「A：那一個阿妹阿？小賴他老婆喔
    ？」、「B：嘿」、「A：好啦，多久會到？」、「B：馬上
    到」、「A：阿」、「B：差不多5分鐘前會到」、「A：好啦
    」（參第713號偵字卷第142頁譯文），被告於98年1月21日
    在警詢中亦供稱此通電話係伊與乙○○之對話無誤（參警卷
    第6頁背面筆錄）。足徵證人乙○○證述伊與被告交易毒品
    海洛因之情節並非憑空虛捏。
(三)、被告於98年12月17日在本院審理中陳稱：「證人乙○○帶二
    個小孩來找我，說她沒有錢買奶粉，想要跟我借1500元，我
    跟她說我與她並不熟，所以她就用這個手機給我質押，說有
    錢還我再拿回去」等語（參本院卷第92頁背面筆錄）。茲被
    告與證人乙○○既不熟，證人乙○○會去向被告借錢，已甚
    有疑義，且證人乙○○果係因為向被告借1500元，而提供手
    機及SIM卡作為質押，則未經證人乙○○之同意，被告自不
    得任意撥打使用該手機，甚至用到壞掉，更無權將之丟棄，
    今被告對該支手機及SIM卡之所作所為，均與所有權人之支
    配處分一般，亦無任何證據足資證明證人乙○○曾向被告索
    討過該支手機及SIM卡。是可信證人乙○○前揭所述為真，
    被告所辯則與常情有違，不足採信。
(四)、被告雖然聲請訊問證人賴啟榮，以證明證人乙○○確實有積
    欠伊前揭1500元借款，而證人賴啟榮於98年12月17日在本院
    具結證稱：「被告打電話給我，我感到莫名其妙，我與被告
    在社會根本沒有接觸過，我根本不知道，他為何會有我的電
    話，我很納悶，為何他會打電話給我，電話中，他的意思，
    是說賴俊環與乙○○夫妻有欠他的錢，因為他找不到他們，
    所以，要叫我告訴賴俊環、乙○○他們要還款給丙○○，我
    有告訴丙○○，賴俊環家是住在何處，要丙○○他直接去找
    賴俊環，我不可能直接去找賴俊環他們的，我只是會在有碰
    到的話，才會轉達」等語（參本院卷第87-88頁筆錄）。惟
    證人賴啟榮所述，僅能證明被告欲找證人乙○○夫妻還錢，
    而到底是還什麼錢，則無法證明，參以證人乙○○前揭證述
    中有提到其曾積欠向被告購買毒品的錢1、2000元等情，本
    院因認證人賴啟榮之證述，並無法據為被告有利之認定。
三、被告販賣海洛因予陳信瑤及鄭文昌部分（即附表一編號2）
    經查：
(一)、證人鄭文昌於98年1月20日在檢察官偵訊中具結證稱：「（
    問：你的電話？）0000000000」、「（問：提示譯文97年10
    月18日10點15分44秒，你的上開電話撥打0000000000電話與
    何人通話？通話內容？）我的朋友阿瑤〈陳信瑤〉拿我的電
    話打給丙○○，陳信瑤打電話時，我有在旁邊，當時說要買
    海洛因，之後我跟陳信瑤一起前往大村鄉的正新輪胎向丙○
    ○買2000元的海洛因，是丙○○自己來交貨的」、「（問：
    你們跟丙○○是一手交錢一手交貨？）是，我們是跟丙○○
    買海洛因，交貨時，丙○○騎機車來，臉沒遮，安全帽已經
    拿下來了」、「（問：上開購買2000元海洛因是否是你跟陳
    信瑤一起向丙○○購買？）是，是我跟陳信瑤二人要用的」
    、「（問：提示指認嫌犯紀錄表，丙○○是哪一位？）編號
    1（即被告）」等語（參第713號偵字卷第186-187頁筆錄）
    。核與證人陳信瑤於98年1月20日在檢察官偵訊中具結證稱
    ：「（問：97年10月18日0000000000電話撥打0000000000電
    話與何人通話？通話內容？）是我用鄭文昌電話打給丙○○
    說要買海洛因，我打的時候鄭文昌也在旁邊，至於買2000元
    還是3000元，我忘記了。」等語大致相符（參第713號偵字
    卷第227頁筆錄），且0000000000號行動電話之申請人確係
    鄭文昌，此有通聯調閱查詢單在卷可稽（參警卷第68頁）。
(二)、0000000000號行動電話於被告持用期間經監察通訊結果，於
    於97年10月18日10時15分44秒，與證人鄭文昌所有之000000
    0000行動電話，有如下之對話：「B（陳信瑤）：喂。」、
    「A（丙○○）：阿堯捏。」、「B：這‥嗯。」、「A：你
    說你在正新門口，那你現在人在哪裡？」、「B：我快要到
    了。」、「A：好。」（參第713號偵字卷第83頁譯文）。足
    徵證人鄭文昌、陳信瑤證述渠等與被告交易毒品海洛因之情
    節並非憑空虛捏。
(三)、證人鄭文昌、陳信瑤於98年5月26日在原審審理中雖均具結
    改稱：渠等一同前往彰化縣大村鄉「正新輪胎」附近與被告
    會合時，尚有被告之友人騎乘機車到場將毒品交予被告，證
    人陳信瑤甚至稱渠等係與被告合資購買毒品云云（參原審卷
    第101-102頁反面筆錄）。惟此部分證詞與渠等先前於偵查
    中證述之內容不符，且被告在此次庭期之前，從不曾提過與
    證人陳信瑤合資購買毒品之事。本院忖諸證人鄭文昌、陳信
    瑤於偵查中，距案發時間較近，且無來自被告同庭詰問之壓
    力，而為不實證言之風險，或事後串謀而故為迴護被告之機
    會，應較為可信等情，認渠等於原審審理中翻異前詞，應屬
    事後迴護被告之舉，均不足憑採。
四、被告販賣海洛因予陳信瑤部分（即附表一編號3）經查：
(一)、證人陳信瑤於98年1月20日在檢察官偵訊中具結證稱：「（
    問：你的電話？）0000000000，家裡電話00-0000000」、「
    ）問：提示譯文，97年10月27日上午10點25分6秒00-000000
    0電話撥打0000000000電話與何人通話？通話內容？）是我
    撥打給丙○○買海洛因，我買3000元，雙方約在大村鄉正新
    輪胎旁，我當場拿3000元給丙○○，丙○○拿一包海洛因給
    我，丙○○來的時候臉沒有遮蔽，只戴安全帽」、「（問：
    提示譯文，97年10月27日上午11點39分47秒00-0000000電話
    撥打0000000000電話與何人通話？通話內容？）是延續上一
    通通話」等語（參第713號偵字卷第227頁筆錄）。
(二)、0000000000號行動電話於被告持用期間經監察通訊結果，於
    97年10月27日10時25分6秒，與證人陳信瑤家裡之00-000000
    0號電話，有如下之對話：「B（陳信瑤）：喂。」、「A（
    丙○○）：喂，你是誰？」、「B：我阿堯啦，你在哪裡？
    」、「A：嘿嘿，我在員林啦，你來輪胎這裡。」、「B：好
    ‧‧‧可是。」、「A：你用公用電話打啦，不要用這個打
    。」、「B：嗯。」、「A：好‧‧‧其他的你到了再說。」
    、「B：好。」，於97年10月27日11時39分47秒又與00-0000
    000號公共電話，有如下之對話：「A（丙○○）：喂。」、
    「B（陳信瑤）：喂，林哥。」、「A：你是誰？」、「B：
    我阿堯啦。」、「A：好啦，你在哪裡？」、「B：我在正新
    輪胎。」、「A：好，你在那裡等一下。」、「B：好。」（
    參第713號偵字卷第218至219頁譯文），被告於98年1月21日
    在警詢中亦供稱此二通電話係伊與陳信瑤之對話無誤（參警
    卷第7頁筆錄）。足徵證人陳信瑤證述伊與被告交易毒品海
    洛因之情節並非憑空虛捏。
(三)、證人陳信瑤於98年5月26日在原審審理中雖具結證稱：「電
    話內容是我說的，我去跟丙○○說我要買海洛因，丙○○叫
    我等一下，說要去跟別人拿，我錢先給丙○○，丙○○就出
    去說要跟朋友拿，後來就拿一包海洛因給我，他跟誰拿我不
    知道，我沒有向丙○○買過毒品，我跟他都是合資購買海洛
    因」云云（參原審卷第104頁筆錄）。惟此部分證詞與其先
    前於偵查中證述之內容不符，且被告在此次庭期之前，從不
    曾提過與證人陳信瑤合資購買毒品之事。本院忖諸證人陳信
    瑤於偵查中，距案發時間較近，且無來自被告同庭詰問之壓
    力，而為不實證言之風險，或事後串謀而故為迴護被告之機
    會，應較為可信等情，認其於原審審理中翻異前詞，應屬事
    後迴護被告之舉，不足憑採。
五、被告販賣海洛因予林聰實部分（即附表一編號5）經查：
(一)、證人林聰實於98年1月20日在檢察官偵查中具結證稱：「我
    跟丙○○買過一次海洛因，時間是剛剛提示97年11月9日12
    點9分30秒的那通譯文，我跟丙○○通話，約在員林家商見
    面，我跟丙○○買1000元海洛因，是丙○○本人交海洛因給
    我，我當場給丙○○1000元，他騎機車來，臉沒有遮蔽。」
    等語（參第713號偵字卷第213頁筆錄）。
(二)、0000000000號行動電話於被告持用期間經監察通訊結果，於
    97年11月9日12時9分30秒，與00-0000000號公共電話，有如
    下之對話：「A（丙○○）：喂。」、「B（林聰實）：阿七
    （七與實台語同音）。」、「A：我早上有過去。」、「B：
    我知道就在忙。」、「A：你來員家。」、「B：員家好，我
    到了再打電話給你。」、「A：不用啦，你多久會到？不用
    再打了。」、「B：差不多25分鐘啦。」、「A：好啦。」（
    參第713號偵字卷第211頁譯文），被告於98年1月21日在警
    詢中亦供稱此通電話係伊與林聰實之對話無誤（參警卷第8
    頁筆錄）。足徵證人林聰實證述伊與被告交易毒品海洛因之
    情節並非憑空虛捏。
(三)、證人林聰實於98年5月26日在原審審理中雖具結證稱：「譯
    文內容那一次我是以公共電話打給丙○○，我是要跟丙○○
    一起去拿海洛因，我們一人出1000元，後來有一個騎黑色機
    車的人拿海洛因來」云云（參原審卷第105至107頁筆錄）。
    惟此部分證詞與其先前於偵查中證述之內容不符，且與被告
    於98年1月21日在警詢中陳稱：「該通電話是與林聰實相約
    要一起去吃飯」等語不同（參警卷第8頁筆錄）。本院參諸
    證人林聰實於原審前揭期日審理中又證稱：「（問：提示98
    年偵字第713號卷第213頁，檢察官問你有無最後陳述，你供
    稱你有向丙○○買過一次海洛因，你跟丙○○通話約在員林
    家商見面，你跟丙○○買1000元海洛因，是丙○○本人交海
    洛因給你，你當場給丙○○1000元，是否屬實？）那天的情
    形就是我在偵查中所述的情形」等語（參原審卷第107頁反
    面筆錄），並忖諸證人林聰實於偵查中，距案發時間較近，
    且無來自被告同庭詰問之壓力，而為不實證言之風險，或事
    後串謀而故為迴護被告之機會，應較為可信等情，認其於原
    審審理中所為與被告合資購買海洛因之證詞，應屬事後迴護
    被告之舉，不足憑採。
六、被告轉讓海洛因予賴緯哲二次部分（即附表二編號1、2）經
    查：
(一)、證人賴緯哲於98年1月20日在檢察官偵訊中具結證稱：「我
    的電話是0000000000，丙○○曾經拿海洛因給我，拿給我二
    次，大潤發這一次拿一包海洛因給我，是在大潤發樓上拿給
    我的，另一次是97年11月3日11點多約在正新輪胎，丙○○
    拿一包海洛因給我，二次丙○○沒跟我拿錢。97年11月3日
    上午11點36分35秒我的手機電話撥打0000000000電話就是丙
    ○○拿海洛因一包給我的那一次」等語（參第713號偵字卷
    第257-258頁筆錄），核與其於98年5月26日在原審審理中具
    結證稱：「（問：97年10月、11月間你有無施用毒品？）有
    ，海洛因」、「（問：你海洛因的來源？）向朋友討的」、
    「（問：你向誰討毒品？）向丙○○討過兩次，我都叫他阿
    林仔」、「（問：何時、何地討的？）一次是在埔心鄉大潤
    發量販店內2樓或3樓，一次是在我停在大村鄉正新輪胎公司
    附近之車上，每次都是一小包海洛因大概是摻一支香菸的量
    」、「（問：大潤發那次是在何時？）我忘記了，是之前在
    警詢有以97年10月26日通訊監察譯文問我的那一次。」、「
    （問：提示98年偵字第713號卷第239頁、256頁，97年10 月
    26日10時7秒、97年11月3日上午11時36分35秒，0000000000
    與0000000000號通訊監察譯文，這兩通電話是否就是你分別
    在大潤發量販店及停在正新輪胎公司附近之車上向被告索討
    海洛因施用之時間？）是」、「（問：被告給你的量市價約
    多少錢？）約500元左右」、「（問：你跟丙○○有無恩怨
    、糾紛？）沒有」、「（問：97年11月3日當天你有跟被告
    要海洛因，你是在何處向被告要的？）我打電話跟被告聯絡
    ，後來在大村鄉正新輪胎公司附近見到面就向被告討海洛因
    ，被告就拿可以摻一支香菸的量之一小包海洛因給我，當天
    我是開車，被告是騎機車過來，他來我車上，我問他是否有
    毒品可否給我一點施用，他就拿一小包給我，在車上還有聊
    一下天，然後他就下車，我們就各自離開，反正我就是有於
    剛才所述時、地，兩次向被告索討海洛因施用，被告也確實
    均有給我海洛因施用」、「（問：當天你在車上向被告要海
    洛因，被告就當場拿給你？）是」、「（問：後來被告有無
    打電話給你說，他有海洛因掉在你車上？）沒有」、「（你
    與被告認識多久？）10幾年，是交情不錯的朋友。」等語相
    符（參原審卷第108-109頁反面筆錄）。
(二)、被告於98年1月21日在警詢中供稱：「（問：據賴緯哲供述
    ，他於97年11月3日11時36分35秒，以0000000000撥打你持
    用之0000000000行動電話，是要你提供海洛因毒品給他，地
    點是在大村鄉正新輪胎公司旁，你作何解釋？）我有提供一
    包海洛因毒品給賴緯哲吸食」、「（問：據賴緯哲供述，你
    曾在埔心鄉大潤發賣場樓上提供一包海洛因毒品給他，是否
    有此事？）有的」（參警卷第8頁筆錄）。
(三)、0000000000號行動電話於被告持用期間經監察通訊結果，與
    賴緯哲所持用之0000000000號行動電話，有如下之對話：
    於97年10月26日10時0分7秒：「A（丙○○）：喂。」、「B
    （賴緯哲）：喂，你在哪裡？」、「A：大潤發。」、「B：
    大潤發喔。」、「A：剛來而已，你過來好嗎？」、「B：嗯
    ‧‧‧幫我多用一點」、「A：好‧‧‧不要說這個啦。」
    、「B：嗯。」，於97年11月3日11時36分35秒：「B（賴
    緯哲）：喂。」、「A（丙○○）：喂。」、「B：你在哪裡
    ？」、「A：輪胎這裡。」、「B：好啦，你那個一下喔。」
    、「A：好。」（參第713號偵字卷第同上偵查卷第239、第
    256頁譯文）。再參諸被告在本院坦承有為附表二編號1轉讓
    海洛因予賴緯哲之行為，可斷其與賴緯哲交情應該不錯，而
    無仇恨怨隙，證人賴緯哲應無設詞陷害被告之虞。本院因認
    證人賴緯哲及被告前揭陳述轉讓海洛因之情節為真，堪以採
    信。
七、被告既一再否認有為前揭販賣海洛因之行為，亦無法查知其
    原先取得毒品之價額，是無從查知其具體販入、賣出之實際
    利得金額。然按販賣第一級毒品海洛因係違法行為，非可公
    然為之，而海洛因亦無公定價格，係可任意分裝增減分量，
    且每次買賣之價格、數量，亦隨時依雙方之關係深淺、資力
    、需求量、對行情之認知、來源是否充裕、查緝是否嚴緊、
    購買者被查獲時供述購買對象之可能風險之評估等因素，而
    異其標準，機動調整，非可一概論之。從而販賣之利得，除
    非經行為人詳細供出各次所販賣之毒品之進價及售價，且數
    量俱臻明確外，實難察得其交易實情，然販賣者從價差或量
    差中牟利，方式雖異，惟其販賣行為在意圖營利則屬同一。
    從而，舉凡有償交易，除足以反證其確係另基於某種非圖利
    本意之關係外，通常尚難因無法查悉其精確之販入價格，作
    為是否高價賣出之比較，諉以無營利之意思而阻卻販賣犯行
    之追訴，致知過坦承者難辭重典，飾詞否認者反得逞僥倖，
    而失情理之平。被告與證人乙○○、鄭文昌、陳信瑤、林聰
    實並非至親，倘非有利可圖，自無平白甘冒觸犯重罪之風險
    而販賣海洛因予證人乙○○、鄭文昌、陳信瑤、林聰實之理
    ，足認被告主觀上確有營利之意圖甚明。被告前揭辯稱未為
    附表一販賣海洛因及附表二編號2轉讓海洛因之行為，均係
    卸責之詞，不足採信，此外，本件復有原審法院核發之通訊
    監察書（監聽電話：0000000000號）一份（參警卷第51-54
    頁）、證人乙○○、鄭文昌、陳信瑤指證向被告購買海洛因
    地點之照片八張（參警卷第56、58、60、62頁）在卷可證，
    及扣案之黑色MOTOROLA廠牌行動電話機具一支（序號：0000
    00000000000，參警卷第117頁照片）足憑。本件被告販買及
    轉讓海洛因之事證均已臻明確，被告犯行均堪認定。
、論罪科刑部分：
一、(1)被告行為後，毒品危害防制條例第4條業已修正，並於98
    年5月20日公布，同年月22日施行；又法規之制定與法規之
    修正，如有特定生效日之必要者，依中央法規標準法第14
    條或第20條第2項準用第14條之規定，應分別特定其施行日
    期。法規制定或前次修正基於特殊因素所特定之施行日期，
    並不適用於日後修正或再次修正之條文。法律之制定或修正
    ，若未明定施行日期者，中央法規標準法雖未規定應自何時
    生效，然法律既經制定或修正並經總統公布，自應依一般原
    則，自公布日起算至第3日發生效力。至於92年7月9日修正
    公布之毒品危害防制條例第36條規定：「本條例自公布後6
    個月施行。」其立法理由係謂：「依修正草案第2條第3項
    規定，法務部需會同衛生署成立審議委員會每3個月定期檢
    討調整毒品之分級及品項，而本次新增第四級毒品，有需要
    在新法施行前先經該審議會檢討後再調整公布，爰預留6個
    月緩衝期，以利處理。依本條例新修正之規定，有必要再
    訂定相關子法及修正相關法規，以配合本條例之施行，故亦
    有需要預留適當緩衝期，以利訂頒相關子法及相關法規之配
    合修正。」故該條規定，顯係因應該次修正之需，始預留適
    當之緩衝期。與本次之修正並未定有施行日期之特別規定，
    且亦未明示係基於何特殊因素而修正，自並不能適用92年7
    月9日修正公布之毒品危害防制條例第36條自公布後6個月施
    行之規定（司法院98年6月29日院台廳刑一字第0980014643
    號函參照）。(2)犯罪在刑法施行前，比較裁判前之法律孰為
    有利於行為人時，應就罪刑有關之一切情形，比較其全部之
    結果，而為整個之適用，不能割裂而分別適用有利益之條文
    （最高法院27年上字第2615號判例參照）。最高法院95年5
    月23日刑事庭第8次會議決議，關於法律變更之比較適用原
    則，於比較時應就罪刑有關之共犯、未遂犯、想像競合犯、
    牽連犯、連續犯、結合犯，以及累犯加重、自首減輕暨其他
    法定加減原因（如身分加減）與加減比例等一切情形，本於
    統一性及整體性原則，綜其全部罪刑之結果而為比較。是被
    告犯後法律已有變更，修正前毒品危害防制條例第4條第1項
    之規定為：「製造、運輸、販賣第二級毒品者，處死刑或無
    期徒刑；處無期徒刑者，得併科新臺幣1000萬元以下罰金。
    」，修正後毒品危害防制條例第4條第1項則規定為：「製造
    、運輸、販賣第二級毒品者，處死刑或無期徒刑；處無期徒
    刑者，得併科新臺幣2000萬元以下罰金。」，從而，就販賣
    第一級毒品罪部份，依刑法第2條第1項之規定及前揭最高法
    院判例及決議綜其全部罪刑新舊法比較之結果，修正後之法
    律規定並無較修正前有利於被告，依刑法第2條第1項前段之
    規定，仍應適用修正前之毒品危害防制條例。
二、按海洛因為毒品危害防制條例第2條第2項第1款所列管之第
    一級毒品，不得非法持有、販賣、轉讓。故核被告所為如附
    表一所示之犯行，均係犯修正前毒品危害防制條例第4條第1
    項之販賣第一級毒品罪，所為如附表二所示之犯行，均係犯
    毒品危害防制條例第8條第1項之轉讓第一級毒品罪。又(1)被
    告每次因販賣、轉讓而持有第一級毒品之低度行為，各為販
    賣、轉讓海洛因之高度行為所吸收，均不另論罪，(2)被告所
    為如附表一編號2所示之販賣第一級毒品犯行，其販賣對象
    雖有證人鄭文昌、陳信瑤二人，惟渠二人係合資購買，被告
    係以一販賣行為為之，應僅成立一販賣第一級毒品罪，(3)被
    告於95年間，曾兩次犯施用第一級毒品罪，經臺灣彰化地方
    法院分別以95年度訴字第789號案判處有期徒刑9月確定，以
    95年度訴字第1752號案判處有期徒刑10月，減為有期徒刑5
    月確定，兩案並於96年10月31日接續執行完畢，此有臺灣高
    等法院被告前案紀錄表在卷可證，其於受有期徒刑之執行完
    畢後，5年以內故意再犯本件有期徒刑以上之各罪，均為累
    犯，所犯各罪除死刑與無期徒刑部分外，其他刑罰均應加重
    其刑，(4)行政院於93年1月7日以臺法字第0930080551號令訂
    定「轉讓持有毒品加重其刑之數量標準」（此經行政院於98
    年11月20日以院臺法字第0980073647號令修正為「轉讓毒品
    加重其刑之數量標準」），其第2條規定：第一級毒品淨重
    五公克以上。亦即依毒品危害防制條例第8條第6項之規定：
    轉讓第一級毒品淨重五公克以上，加重其刑。而本件被告轉
    讓兩次海洛因之數量雖然不詳，惟依據證人賴緯哲之說詞，
    每次都是一小包價約500元大概摻一支香菸的量，其數量顯
    不可能在五公克以上，且無證據證明係在五公克以上，故無
    該條例第8條第6項加重其刑之適用，(5)按刑之量定，為求個
    案裁判之妥當性，法律固賦予法院裁量權，但此項裁量權之
    行使，除應依刑法第57條規定，審酌行為人及其行為等一切
    情狀，為整體之評價，並應顧及比例原則與平等原則，使罪
    刑均衡，輕重得宜，以契合社會之法律感情，又刑法第59條
    規定犯罪之情狀可憫恕者，得酌量減輕其刑，其所謂「犯罪
    之情狀」，與同法第57條規定科刑時應審酌之一切情狀，並
    非有截然不同之領域，於裁判上酌減其刑時，應就犯罪一切
    情狀（包括第57條所列舉之10款事項），予以全盤考量，審
    酌其犯罪有無可憫恕之事由（即有無特殊之原因與環境，在
    客觀上足以引起一般同情，以及宣告法定低度刑，是否猶嫌
    過重等等），以為判斷，而販賣第一級毒品罪之法定刑為「
    死刑或無期徒刑；處無期徒刑者，得併科新臺幣1000萬元以
    下罰金」，然同為販賣第一級毒品之人，其原因動機不一，
    犯罪情節未必盡同，或有大盤毒梟者，亦有中、小盤之分，
    甚或僅止於吸毒者友儕間為求互通有無之有償轉讓者亦有之
    ，其販賣行為所造成危害社會之程度自屬有異，法律科處此
    類犯罪，所設之法定最低本刑卻同為「無期徒刑，得併科新
    臺幣1000萬元以下罰金」，不可謂不重，於此情形，倘依其
    情狀處以有期徒刑，即足以懲儆，並可達防衛社會之目的者
    ，自非不可依客觀之犯行與主觀之惡性二者加以考量其情狀
    ，是否有可憫恕之處，適用刑法第59條之規定酌量減輕其刑
    ，期使個案裁判之量刑，能斟酌至當，符合比例原則（參最
    高法院95年度台上字第788號判決）。本件被告販賣五次第
    一級毒品海洛因，所得僅計價值相當於1000元之行動電話機
    具一支（含SIM卡）及現金7000元，其實際販售之海洛因數
    量，較諸販毒集團尚屬零星小額，相對於長期大量販賣毒品
    之大毒梟而言，被告對社會治安及國民健康之危害顯然較小
    ，倘仍遽處以販賣第一級毒品法定本刑之最低刑度，仍屬失
    之過苛而不盡情理，不免予人情輕法重之感，且難謂符合罪
    刑相當性及比例原則，更無從與大毒梟之惡行有所區隔，是
    被告犯罪情狀相較於法定之重刑，在客觀上足以引起一般人
    之同情，情節尚堪憫恕，乃依刑法第59條之規定，對被告就
    如附表一所示各罪，均酌量減輕其刑，(6)以上販賣第一級毒
    品部分，刑之加減，先加後減之。
三、原審據以論罪科刑，固非無見，惟(甲)原審判決未為前揭新舊
    法之比較，(乙)本件雖扣得第一級毒品海洛因一包（淨重0.88
    公克）、電子磅秤一個、0號夾鏈袋一包、葡萄糖一瓶等物
    ，惟原審判決未記載如何認定與本案販賣或轉讓海洛因有關
    ，即就海洛因部分併予宣告沒收銷燬之，就其他物品部分併
    予宣告沒收（理由詳後），(丙)原審判決就被告五次販賣海洛
    因部分，每次量處有期徒刑15年4月，就二次轉讓海洛因部
    分，分別量處有期徒刑1年4月、1年6月，雖屬適當，然定應
    執行刑為有期徒刑18年6月，則稍嫌過輕，(丁)原審判決認被
    告轉讓海洛因部分，係犯毒品危害防制條例第8條第1項之轉
    讓第一級毒品罪，卻於據上論斷欄中引用毒品危害防制條例
    第8條第3項等，而有未合或不當。被告就附表一全部及附表
    二編號2部分，仍執前揭辯詞否認犯罪，提起上訴請求為無
    罪之諭知，雖無理由，惟檢察官提起上訴指摘原審判決所定
    應執行刑過輕，則有理由，且原審判決尚有前開可議之處，
    本院自得將原審判決予以撤銷改判。爰審酌被告每次販賣及
    轉讓第一級毒品之數量均微，販賣第一級毒品之所得不多，
    ，對附表二編號1部分坦承犯行，惟素行不良（參臺灣高等
    法院被告前案紀錄表），對其餘犯行猶飾詞卸責，未見悔意
    ，所為助長他人施用毒品成癮之惡習，戕害他人身心健康，
    對社會治安之危害甚鉅等一切情狀，分別量處如附表所示之
    宣告刑，並定其如主文所示之應執行刑。另沒收部分：按
    毒品危害防制條例第19條第1項規定，犯販賣毒品罪者，其
    犯罪所得之財物均沒收之，係採義務沒收主義，故販賣毒品
    所得之對價，不問其中成本若干，利潤多少，均應全部諭知
    沒收，貫徹政府查禁煙毒之決心，以符立法本旨，是以被告
    販賣附表一編號1所得之財物即紅色MOTOROLA廠牌行動電話
    機具一支（含0000000000號SIM卡一片），及販賣附表一編
    號2-5所得之財物計現金7000元，雖均未扣案，但均應依該
    條項宣告沒收，行動電話及SIM卡，如全部或一部不能沒收
    時，追徵其價額或以其財產抵償之，現金部分如全部或一部
    不能沒收時，以其財產抵償之。扣案之黑色MOTOROLA廠牌
    行動電話機具一支（序號：000000000000000），為被告所
    有，此經被告供明在卷，並供為附表一編號2-5販賣海洛因
    、附表二轉讓海洛因時聯絡之用，此經本院查證屬實，依毒
    品危害防制條例第19條第1項前段規定，應併予宣告沒收。
    被告因販賣附表一編號1之海洛因而取得0000000000號SIM
    卡之所有權，且以該SIM卡作為附表一編號2-5販賣海洛因及
    附表二轉讓海洛因聯絡之用，依毒品危害防制條例第19條第
    1項前段規定，亦應於各該罪中，併予宣告沒收，如全部或
    一部不能沒收時，追徵其價額或以其財產抵償之。本件雖
    尚扣得海洛因一包（淨重0.88公克）、電子磅秤一個、0號
    夾鏈袋一包、葡萄糖一瓶、行動電話機具四支、0000000000
    號SIM卡一枚、注射針頭七支、注射針筒一支、塑膠鏟管一
    支、8號夾鏈袋一包等物，惟被告自警詢初始迄本院審理時
    ，均一再陳稱該些扣案物與本件販賣、轉讓海洛因無關，於
    警詢中並供稱除行動電話及SIM卡外，其餘均是供其施打海
    洛因所用（參警卷第4頁筆錄），本院忖諸該包海洛因數量
    甚微，與一般施用毒品者持有毒品之量相當等情，認被告所
    言並非不可信，且查無證據證明該些扣案物與本案販賣或轉
    讓海洛因有關，故就海洛因部分，非能併予宣告沒收銷燬之
    ，就其餘物品部分，非能併予宣告沒收，附此敘明。
據上論斷，應依刑事訴訟法第369條第1項前段、第364條、第299
條第1項前段，毒品危害防制條例第4條第1項（修正前）、第8條
第1項、第19條第1項，刑法第2條第1項前段、第11條、第59條、
第47條第1項、第51條第5款，判決如主文。
本案經檢察官甲○○到庭執行職務。
中    華    民    國    98    年    12    月    31    日
            刑事第七庭    審判長法  官  林  榮  龍
                                法  官  江  錫  麟
                                法  官  李  秋  娟
以上正本證明與原本無異。
如不服本判決應於收受送達後十日內向本院提出上訴書狀，其未
敘述上訴理由者，並得於提起上訴後十日內向本院補提理由書狀
（均須按他造當事人之人數附繕本）「切勿逕送上級法院」。
                                書記官  詹  錫  朋
中    華    民    國    98    年    12    月    31    日
附錄論罪科刑法條：
修正前毒品危害防制條例第4條第1項
製造、運輸、販賣第一級毒品者，處死刑或無期徒刑；處無期徒
刑者，得併科新臺幣1000萬元以下罰金。
毒品危害防制條例第8條第1項
轉讓第一級毒品者，處1年以上7年以下有期徒刑，得併科新臺幣
100萬元以下罰金。
附表一
┌──┬────┬──────┬─────┬────────┬────────────────┐
│編號│販賣對象│ 販賣時間   │販賣地點  │   販賣內容     │        宣告主刑及從刑          │
├──┼────┼──────┼─────┼────────┼────────────────┤
│ 1  │乙○○  │97年10月間某│彰化縣大村│丙○○在左列地點│丙○○販賣第一級毒品，累犯，處有│
│    │        │日          │鄉黃厝村美│交付價值1000元之│期徒刑拾伍年肆月。              │
│    │        │            │港路上「正│海洛因一包予張雅│未扣案販賣第一級毒品所得之財物紅│
│    │        │            │新輪胎」附│玲，乙○○交付紅│色MOTOROLA廠牌之行動電話機具壹支│
│    │        │            │近        │色MOTOROLA廠牌之│、0000000000號SIM卡壹片，均沒收 │
│    │        │            │          │行動電話機具1支 │，如全部或一部不能沒收時，追徵其│
│    │        │            │          │（含0000000000號│價額或以其財產抵償之。          │
│    │        │            │          │SIM卡1片）予陳盈│                                │
│    │        │            │          │霖，以抵付價金。│                                │
├──┼────┼──────┼─────┼────────┼────────────────┤
│ 2  │鄭文昌  │97年10月18日│彰化縣大村│丙○○以其所有之│丙○○販賣第一級毒品，累犯，處有│
│    │陳信瑤  │            │鄉黃厝村美│黑色MOTOROLA廠牌│期徒刑拾伍年肆月。              │
│    │        │            │港路上「正│行動電話（內含09│扣案之黑色MOTOROLA廠牌行動電話機│
│    │        │            │新輪胎」附│00000000號SIM卡 │具壹支沒收。                    │
│    │        │            │近        │），與陳信瑤用鄭│未扣案販賣第一級毒品所得之財物新│
│    │        │            │          │文昌所有之091750│臺幣貳仟元沒收，如全部或一部不能│
│    │        │            │          │0782號行動電話聯│沒收時，以其財產抵償之。        │
│    │        │            │          │絡後，約在左列地│未扣案之0000000000號SIM卡壹片沒 │
│    │        │            │          │點，由丙○○交付│收，如全部或一部不能沒收時，追徵│
│    │        │            │          │海洛因一包予陳信│其價額或以其財產抵償之。        │
│    │        │            │          │瑤，陳信瑤將其與│                                │
│    │        │            │          │鄭文昌合資之2000│                                │
│    │        │            │          │元交予丙○○。  │                                │
├──┼────┼──────┼─────┼────────┼────────────────┤
│ 3  │陳信瑤  │97年10月27日│彰化縣大村│丙○○以其所有之│丙○○販賣第一級毒品，累犯，處有│
│    │        │            │鄉黃厝村美│黑色MOTOROLA廠牌│期徒刑拾伍年肆月。              │
│    │        │            │港路上「正│行動電話（內含09│扣案之黑色MOTOROLA廠牌行動電話機│
│    │        │            │新輪胎」附│00000000號SIM卡 │具壹支沒收。                    │
│    │        │            │近        │），與陳信瑤家中│未扣案販賣第一級毒品所得之財物新│
│    │        │            │          │之00-0000000號電│臺幣仟元沒收，如全部或一部不能│
│    │        │            │          │話聯絡後，約在左│沒收時，以其財產抵償之。        │
│    │        │            │          │列地點，由丙○○│未扣案之0000000000號SIM卡壹片沒 │
│    │        │            │          │交付海洛因一包予│收，如全部或一部不能沒收時，追徵│
│    │        │            │          │陳信瑤，陳信瑤將│其價額或以其財產抵償之。        │
│    │        │            │          │3000元交予丙○○│                                │
│    │        │            │          │。              │                                │
├──┼────┼──────┼─────┼────────┼────────────────┤
│ 4  │乙○○  │97年11月4日 │彰化縣大村│丙○○以其所有之│丙○○販賣第一級毒品，累犯，處有│                        │電話聯絡後，約在│                ；未扣案販賣第一│
│    │        │            │          │黑色MOTOROLA廠牌│期徒刑拾伍年肆月。              │
│    │        │            │          │行動電話（內含09│扣案之黑色MOTOROLA廠牌行動電話機│
│    │        │            │          │00000000號SIM卡 │具壹支沒收。                    │
│    │        │            │          │），與乙○○所使│未扣案販賣第一級毒品所得之財物新│
│    │        │            │          │用之00-0000000號│臺幣壹仟元沒收，如全部或一部不能│
│    │        │            │          │公共電話聯絡後，│沒收時，以其財產抵償之。        │
│    │        │            │          │約在左列地點，由│未扣案之0000000000號SIM卡壹片沒 │
│    │        │            │          │丙○○交付海洛因│收，如全部或一部不能沒收時，追徵│
│    │        │            │          │一包予乙○○，張│其價額或以其財產抵償之。        │
│    │        │            │          │雅玲將1000元交予│                                │
│    │        │            │          │丙○○。        │                                │
├──┼────┼──────┼─────┼────────┼────────────────┤
│ 5  │林聰實  │97年11月9日 │彰化縣員林│丙○○以其所有之│丙○○販賣第一級毒品，累犯，處有│
│    │        │            │鎮○○路56│黑色MOTOROLA廠牌│期徒刑拾伍年肆月。              │
│    │        │            │號「員林家│行動電話（內含09│扣案之黑色MOTOROLA廠牌行動電話機│
│    │        │            │商」前    │00000000號SIM卡 │具壹支沒收。                    │
│    │        │            │          │），與林聰實所使│未扣案販賣第一級毒品所得之財物新│
│    │        │            │          │用之00-0000000號│臺幣壹仟元沒收，如全部或一部不能│
│    │        │            │          │公共電話聯絡後  │沒收時，以其財產抵償之。        │
│    │        │            │          │，約在左列地點，│未扣案之0000000000號SIM卡壹片沒 │
│    │        │            │          │由丙○○交付海洛│收，如全部或一部不能沒收時，追徵│
│    │        │            │          │因一包予林聰實，│其價額或以其財產抵償之。        │
│    │        │            │          │林聰實將1000元交│                                │
│    │        │            │          │予丙○○。      │                                │
└──┴────┴──────┴─────┴────────┴────────────────┘
附表二
┌──┬──────┬────┬───────┬───────────────┐
│編號│轉讓時間    │轉讓地點│  轉讓內容    │        宣告主刑及從刑        │
├──┼──────┼────┼───────┼───────────────┤
│ 1  │97年10月26  │彰化縣埔│丙○○以其所有│丙○○轉讓第一級毒品，累犯，處│
│    │            │心鄉中山│之黑色MOTOROLA│有期徒刑壹年肆月。            ││    │            │路上「大│黑色MOTOROLA廠│編號3所示之行動電話壹支沒收； │
│    │            │潤發量販│廠牌之行動電話│扣案之黑色MOTOROLA廠牌行動電話│
│    │            │店」    │機具（內含0926│機具壹支沒收。                │
│    │            │        │494013號SIM卡 │未扣案之0000000000號SIM卡壹片 │
│    │            │        │），與賴緯哲所│沒收，如全部或一部不能沒收時，│
│    │            │        │持用之00000000│追徵其價額或以其財產抵償之。  │
│    │            │        │50號行動電話聯│                              │
│    │            │        │絡後，約在左列│                              │
│    │            │        │地點，由丙○○│                              │
│    │            │        │將價值約500元 │                              │
│    │            │        │之海洛因無償交│                              │
│    │            │        │予賴緯哲。    │                              │
├──┼──────┼────┼───────┼───────────────┤
│ 2  │97年11月3日 │賴緯哲停│丙○○以其所有│丙○○轉讓第一級毒品，累犯，處│
│    │            │放在彰化│之黑色MOTOROLA│有期徒刑壹年陸月。            │
│    │            │縣大村鄉│廠牌之行動電話│扣案之黑色MOTOROLA廠牌行動電話│
│    │            │黃厝村美│機具（內含0926│機具壹支沒收。                │
│    │            │港路上「│494013號SIM卡 │未扣案之0000000000號SIM卡壹片 │
│    │            │正新輪胎│），與賴緯哲所│沒收，如全部或一部不能沒收時，│
│    │            │」附近之│持用之00000000│追徵其價額或以其財產抵償之。  │
│    │            │車上    │50號行動電話聯│                              │
│    │            │        │絡後，約在左列│                              │
│    │            │        │地點，由丙○○│                              │
│    │            │        │將價值約500元 │                              │
│    │            │        │之海洛因無償交│                              │
│    │            │        │予賴緯哲。    │                              │
└──┴──────┴────┴───────┴───────────────┘


司法院資訊處製作；財團法人民間司法改革基金會備份。
